臺灣臺東地方法院刑事判決　　　　　　　　　　　　　　九十三年度易字第九二號
　　公　訴　人　臺灣臺東地方法院檢察署檢察官
　　被　　　告　甲○○
右列被告因傷害等案件，經檢察官提起公訴（九十二年度偵字第二七二四號），本院
判決如左：
    主  文
甲○○傷害人之身體，處罰金柒仟元，罰金如易服勞役，以參佰元折算壹日。
    事  實
一、甲○○於民國九十二年九月二十六日晚上六時三十分許，在臺東縣臺東市○○路
    六十七號「德安巖」廟宇前，因質疑丁○○挪用該廟宇之公款，雙方發生口角衝
    突，進而互相拉扯，詎甲○○竟基於傷害人身體之犯意，對丁○○嚇稱：「打給
    你死」等語，並持不明之凶器毆打丁○○，致丁○○受有左前臂瘀傷一乘以零點
    五公分、右前臂瘀挫傷三乘以一公分、一乘以一公分、左前臂挫傷三乘以一公分
    、左前臂瘀傷八乘以三公分及左腳趾瘀腫二乘以二公分之傷害。
二、案經被害人丁○○訴由臺東縣警察局臺東分局報請臺灣臺東地方法院檢察署檢察
    官偵查起訴。
    理  由
一、訊據被告甲○○固坦承有於右揭時、地與告訴人丁○○發生口角爭執等情，惟矢
    口否認有傷害之犯行，辯稱：伊並沒有毆打丁○○，伊僅有與丁○○相罵而已云
    云。然查：
（一）右揭事實，業據告訴人丁○○於警詢及偵查中指訴歷歷，核與證人即當天至現
      場處理之員警傅綺偉、在場人許文在、呂素環分別於偵查中所證述之情節大致
      相符，且互核一致，而告訴人當天因此受傷經前往行政院衛生署臺東醫院就醫
      ，接受診治結果受有左前臂瘀傷一乘以零點五公分、右前臂挫傷三乘以一公分
      、一乘以一公分、左前臂挫傷三乘以一公分、左前臂瘀傷八乘以三公分及左腳
      趾瘀腫二乘以二公分之傷害等情，有該院出具之診斷書一紙及病歷一份在卷可
      稽。此外，並有臺東縣警察局臺東分局永樂派出所受理各類案件紀錄表一件附
      卷足憑，足認被告毆打告訴人之犯行，甚為明確。
（二）至被告聲請傳訊之證人丙○○於本院審理時證稱：「我有看到他們兩人吵架，
      但是我看一下就走了。」、「（你看多久時間？）一下子而已。」、「（你人
      走後，他們是否還在現場吵架？）是的，他們還在現場吵架。」等語（見本院
      審判筆錄），可見證人丙○○並未始終在場，其僅見到被告與告訴人發生口角
      之情形，惟事後是否其二人發生毆打情事，證人丙○○並不知悉，是證人丙○○之證詞尚難遽為有利於被告之認定。
（三）綜上，被告所辯，顯不足採信，本件事證明確，被告之犯行堪以認定。
二、核被告所為，係犯刑法第二百七十七條第一項普通傷害罪。公訴意旨雖認被告另
    犯刑法第三百零五條之恐嚇危害安全罪行，惟被告於恐嚇告訴人後進而實施毆打
    告訴人之加害行為，其恐嚇之危險行為應為後生之傷害實害行為所吸收，不另成
    立恐嚇危害安全罪。爰審酌被告之生活狀況、智識程度、犯罪動機僅因細故即動
    手毆打、其目的、犯罪手段、告訴人之傷勢尚屬輕微、被告犯後否認犯行之態度
    等一切情狀，量處如主文所示之刑，並諭知易服勞役之折算標準，以示懲儆。
據上論斷，應依刑事訴訟法第二百九十九條第一項前段、刑法第二百七十七條第一項
、第四十二條第二項，罰金罰鍰提高標準條例第一條前段、第二條，判決如主文。
本案經檢察官乙○○到庭執行職務
中      華      民      國    九十三    年      九      月      八      日
                臺灣臺東地方法院刑事第二庭
                                       審判長法  官  蔡勝雄
                                             法  官  鄭峻明
                                             法  官  林卉聆
右正本證明與原本無異。
如不服本判決，應於判決送達後十日內向本院提出上訴狀。（須附繕本）
「切勿逕送上級法院」
                                             書記官  蘇  豫
中      華      民      國    九十三    年      九      月      八      日
本案論罪科刑法條摘要：
中華民國刑法第二百七十七條第一項
傷害人之身體或健康者，處三年以下有期徒刑、拘役或一千元以下罰金。
